Config:
  hfst:
    Gen: ../../../src/generator-gt-norm.hfst
    Morph: ../../../src/analyser-gt-norm.hfst
#  xerox:
#    Gen: ../../../src/generator-gt-norm.xfst
#    Morph: ../../../src/analyser-gt-norm.xfst
#    App: lookup

Tests:


# â stems


  Noun - hattâ: # â-stems hattu
    hattâ+N+Sg+Nom: hattâ
    hattâ+N+Sg+Gen: haatâ
    hattâ+N+Sg+Acc: haatâ
    hattâ+N+Sg+Ill: haatân
    hattâ+N+Sg+Loc: haatâst
    hattâ+N+Sg+Com: hattáin
    hattâ+N+Ess: hattân
    hattâ+N+Par: hattâd
    hattâ+N+Pl+Nom: haatah
    hattâ+N+Pl+Gen: haatâi
    hattâ+N+Pl+Acc: haatâid
    hattâ+N+Pl+Ill: hattáid
    hattâ+N+Pl+Loc: haatâin
    hattâ+N+Pl+Com: hatâiguin
    hattâ+N+Pl+Abe: hatâittáá


  Noun - kielâ: # â-stems
    kielâ+N+Sg+Nom: kielâ
    kielâ+N+Sg+Gen: kielâ
    kielâ+N+Sg+Acc: kielâ
    kielâ+N+Sg+Ill: kielân
    kielâ+N+Sg+Loc: kielâst
    kielâ+N+Sg+Com: kieláin
    kielâ+N+Sg+Abe: kielâttáá
    kielâ+N+Ess: kiellân
    kielâ+N+Par: kiellâd
    kielâ+N+Pl+Nom: kielah
    kielâ+N+Pl+Gen: kielâi
    kielâ+N+Pl+Acc: kielâid
    kielâ+N+Pl+Ill: kieláid
    kielâ+N+Pl+Loc: kielâin
    kielâ+N+Pl+Com: kielâiguin
    kielâ+N+Pl+Abe: kielâittáá


  Noun - laahâ: # â-stems
    laahâ+N+Sg+Nom: laahâ
    laahâ+N+Sg+Gen: laavâ
    laahâ+N+Sg+Acc: laavâ
    laahâ+N+Sg+Ill: laahân
    laahâ+N+Sg+Loc: laavâst
    laahâ+N+Sg+Com: laavváin
    laahâ+N+Sg+Abe: lavâttáá
    laahâ+N+Ess: laahhân
    laahâ+N+Par: laahhâd
    laahâ+N+Pl+Nom: laavah
    laahâ+N+Pl+Gen: laavâi
    laahâ+N+Pl+Acc: laavâid
    laahâ+N+Pl+Ill: lavváid
    laahâ+N+Pl+Loc: laavâin
    laahâ+N+Pl+Com: lavâiguin
    laahâ+N+Pl+Abe: lavâittáá

  Noun - sollâ: # â-stems XXX
    sollâ+N+Sg+Nom: sollâ
    sollâ+N+Sg+Gen: soolâ
    sollâ+N+Sg+Acc: soolâ
    sollâ+N+Sg+Ill: soolân
    sollâ+N+Sg+Loc: soolâst
    sollâ+N+Sg+Com: solláin
    sollâ+N+Ess: sollân
    sollâ+N+Par: sollâd
    sollâ+N+Pl+Nom: soolah
    sollâ+N+Pl+Gen: soolâi
    sollâ+N+Pl+Acc: soolâid
    sollâ+N+Pl+Ill: solláid
    sollâ+N+Pl+Loc: soolâin
    sollâ+N+Pl+Com: solâiguin
    sollâ+N+Pl+Abe: solâittáá

# á stems

  Noun - čuhčá: # á-stems
    čuhčá+N+Sg+Nom: čuhčá
    čuhčá+N+Sg+Gen: čuuvčá
    čuhčá+N+Sg+Acc: čuuvčá
    čuhčá+N+Sg+Ill: čuuhčán
    čuhčá+N+Sg+Loc: čuuvčást
    čuhčá+N+Sg+Com: čuvččáin
    čuhčá+N+Sg+Abe: čuvčáttáá
    čuhčá+N+Ess: čuhčán
    čuhčá+N+Par: čuhčád
    čuhčá+N+Pl+Nom: čuuvčáh
    čuhčá+N+Pl+Gen: čuuvčái
    čuhčá+N+Pl+Acc: čuuvčáid
    čuhčá+N+Pl+Ill: čuvččáid
    čuhčá+N+Pl+Loc: čuuvčáin
    čuhčá+N+Pl+Com: čuvčáiguin
    čuhčá+N+Pl+Abe: čuvčáittáá

  Noun - kuáhčá: # á-stems
    kuáhčá+N+Sg+Nom: kuáhčá
    kuáhčá+N+Sg+Gen: kuávčá
    kuáhčá+N+Sg+Acc: kuávčá
    kuáhčá+N+Sg+Ill: kuáhčán
    kuáhčá+N+Sg+Loc: kuávčást
    kuáhčá+N+Sg+Com: kuávččáin
    kuáhčá+N+Sg+Abe: kuávčáttáá
    kuáhčá+N+Ess: kuáhčán
    kuáhčá+N+Par: kuáhčád
    kuáhčá+N+Pl+Nom: kuávčáh
    kuáhčá+N+Pl+Gen: kuávčái
    kuáhčá+N+Pl+Acc: kuávčáid
    kuáhčá+N+Pl+Ill: kuávččáid
    kuáhčá+N+Pl+Loc: kuávčáin
    kuáhčá+N+Pl+Com: kuávčáiguin
    kuáhčá+N+Pl+Abe: kuávčáittáá


  Noun - fáddá: # á-stems
    fáddá+N+Sg+Nom: fáddá
    fáddá+N+Sg+Gen: fáádá
    fáddá+N+Sg+Acc: fáádá
    fáddá+N+Sg+Ill: fáádán
    fáddá+N+Sg+Loc: fáádást
    fáddá+N+Sg+Abe: fádáttáá
    fáddá+N+Sg+Com: fáddáin
    fáddá+N+Ess: fáddán
    fáddá+N+Par: fáddád
    fáddá+N+Pl+Nom: fáádáh
    fáddá+N+Pl+Gen: fáádái
    fáddá+N+Pl+Acc: fáádáid
    fáddá+N+Pl+Loc: fáádáin
    fáddá+N+Pl+Ill: fáddáid
    fáddá+N+Pl+Com: fádáiguin
    fáddá+N+Pl+Abe: fádáittáá


  Noun - kissá: # á-stems
    kissá+N+Sg+Nom: kissá
    kissá+N+Sg+Gen: kisá
    kissá+N+Sg+Acc: kisá
    kissá+N+Sg+Ill: kiisán
    kissá+N+Sg+Loc: kissáást
    kissá+N+Sg+Com: kissáin
    kissá+N+Sg+Abe: kisáttáá
    kissá+N+Ess: kissán
    kissá+N+Par: kissád
    kissá+N+Pl+Nom: kisáh
    kissá+N+Pl+Gen: kisái
    kissá+N+Pl+Acc: kissáid
    kissá+N+Pl+Ill: kissáid
    kissá+N+Pl+Loc: kissáin
    kissá+N+Pl+Com: kisáiguin
    kissá+N+Pl+Abe: kisáittáá

  Noun - lássá: # á-stems
    lássá+N+Sg+Nom: lássá
    lássá+N+Sg+Gen: láásá
    lássá+N+Sg+Acc: láásá
    lássá+N+Sg+Ill: láásán
    lássá+N+Sg+Loc: láásást
    lássá+N+Sg+Com: lássáin
    lássá+N+Sg+Abe: lásáttáá
    lássá+N+Ess: lássán
    lássá+N+Par: lássád
    lássá+N+Pl+Nom: láásáh
    lássá+N+Pl+Gen: láásái
    lássá+N+Pl+Acc: láásáid
    lássá+N+Pl+Ill: lássáid
    lássá+N+Pl+Loc: láásáin
    lássá+N+Pl+Com: lásáiguin
    lássá+N+Pl+Abe: lásáittáá
   
  Noun - pittá: # á-stems pala
    pittá+N+Sg+Nom: pittá
    pittá+N+Sg+Gen: pitá
    pittá+N+Sg+Acc: pitá
    pittá+N+Pl+Ill: pittáid
    pittá+N+Sg+Loc: pittáást
    pittá+N+Sg+Com: pittáin
    pittá+N+Sg+Abe: pitáttáá
    pittá+N+Ess: pittán
    pittá+N+Par: pittád
    pittá+N+Pl+Nom: pitáh
    pittá+N+Pl+Gen: pitái
    pittá+N+Pl+Acc: pittáid
    pittá+N+Sg+Ill: piitán
    pittá+N+Pl+Loc: pittáin
    pittá+N+Pl+Com: pitáiguin
    pittá+N+Pl+Abe: pitáittáá

  Noun - ráksá: # á-stems
    ráksá+N+Sg+Nom: ráksá
    ráksá+N+Sg+Gen: ráávsá
    ráksá+N+Sg+Acc: ráávsá
    ráksá+N+Sg+Ill: rááksán
    ráksá+N+Sg+Loc: ráávsást
    ráksá+N+Sg+Com: rávssáin
    ráksá+N+Sg+Abe: rávsáttáá
    ráksá+N+Ess: ráksán
    ráksá+N+Par: ráksád
    ráksá+N+Pl+Nom: ráávsáh
    ráksá+N+Pl+Gen: ráávsái
    ráksá+N+Pl+Acc: ráávsáid
    ráksá+N+Pl+Ill: rávssáid
    ráksá+N+Pl+Loc: ráávsáin
    ráksá+N+Pl+Com: rávsáiguin
    ráksá+N+Pl+Abe: rávsáittáá

  Noun - riččá: # á-stems
    riččá+N+Sg+Nom: riččá
    riččá+N+Sg+Gen: ričá
    riččá+N+Sg+Acc: ričá
    riččá+N+Sg+Ill: riičán
    riččá+N+Sg+Loc: riččáást
    riččá+N+Sg+Com: riččáin
    riččá+N+Sg+Abe: ričáttáá
    riččá+N+Ess: riččán
    riččá+N+Par: riččád
    riččá+N+Pl+Nom: ričáh
    riččá+N+Pl+Gen: ričái
    riččá+N+Pl+Acc: riččáid
    riččá+N+Pl+Ill: riččáid
    riččá+N+Pl+Loc: riččáin
    riččá+N+Pl+Com: ričáiguin
    riččá+N+Pl+Abe: ričáittáá
   
   
  Noun - sukká: # á-stems
    sukká+N+Sg+Nom: sukká
    sukká+N+Sg+Gen: suhá
    sukká+N+Sg+Acc: suhá
    sukká+N+Sg+Ill: suukán
    sukká+N+Sg+Loc: suhháást
    sukká+N+Sg+Com: suhháin
    sukká+N+Sg+Abe: suháttáá
    sukká+N+Ess: sukkán
    sukká+N+Par: sukkád
    sukká+N+Pl+Nom: suháh
    sukká+N+Pl+Gen: suhái
    sukká+N+Pl+Acc: suhháid
    sukká+N+Pl+Ill: suhháid
    sukká+N+Pl+Loc: suhháin
    sukká+N+Pl+Com: suháiguin
    sukká+N+Pl+Abe: suháittáá


  Noun - tikká: # á-stems
    tikká+N+Sg+Nom: tikká
    tikká+N+Sg+Gen: tiká
    tikká+N+Sg+Acc: tiká
    tikká+N+Sg+Ill: tiikán
    tikká+N+Sg+Loc: tikkáást
    tikká+N+Sg+Com: tikkáin
    tikká+N+Sg+Abe: tikáttáá
    tikká+N+Ess: tikkán
    tikká+N+Par: tikkád
    tikká+N+Pl+Nom: tikáh
    tikká+N+Pl+Gen: tikái
    tikká+N+Pl+Acc: tikkáid
    tikká+N+Pl+Ill: tikkáid
    tikká+N+Pl+Loc: tikkáin
    tikká+N+Pl+Com: tikáiguin
    tikká+N+Pl+Abe: tikáittáá


  Noun - tigge: # e-stems
    tigge+N+Sg+Nom: tigge
    tigge+N+Sg+Gen: tige
    tigge+N+Sg+Acc: tige
    tigge+N+Sg+Ill: tiigán
    tigge+N+Sg+Loc: tiggeest
    tigge+N+Sg+Com: tiggijn
    tigge+N+Sg+Abe: tigettáá
    tigge+N+Ess: tiggen
    tigge+N+Par: tigged
    tigge+N+Pl+Nom: tigeh
    tigge+N+Pl+Gen: tiigij
    tigge+N+Pl+Acc: tiigijd
    tigge+N+Pl+Ill: tiggijd
    tigge+N+Pl+Loc: tiggijn
    tigge+N+Pl+Com: tigijguin
    tigge+N+Pl+Abe: tigijttáá


  Noun - alme: # e-stems
    alme+N+Sg+Nom: alme
    alme+N+Sg+Gen: alme
    alme+N+Sg+Acc: alme
    alme+N+Sg+Ill: aalman
    alme+N+Sg+Loc: almeest
    alme+N+Sg+Com: olmijn
    alme+N+Sg+Abe: almettáá
    alme+N+Ess: almen
    alme+N+Par: almed
    alme+N+Pl+Nom: almeh
    alme+N+Pl+Gen: oolmij
    alme+N+Pl+Acc: oolmijd
    alme+N+Pl+Ill: olmijd
    alme+N+Pl+Loc: oolmijn
    alme+N+Pl+Com: olmijguin
    alme+N+Pl+Abe: olmijttáá

# i stems

  Noun - kyeli: # i-e-á-stems
    kyeli+N+Sg+Nom: kyeli
    kyeli+N+Sg+Gen: kyele
    kyeli+N+Sg+Acc: kyele
    kyeli+N+Sg+Ill: kuálán
    kyeli+N+Sg+Loc: kyeleest
    kyeli+N+Sg+Com: kuolijn
    kyeli+N+Sg+Abe: kyelettáá
    kyeli+N+Ess: kyellin
    kyeli+N+Par: kyellid
    kyeli+N+Sg+Nom: kyeleh
    kyeli+N+Sg+Gen: kuolij
    kyeli+N+Sg+Acc: kuolijd
    kyeli+N+Sg+Ill: kuolijd
    kyeli+N+Sg+Loc: kuolijn
    kyeli+N+Sg+Com: kuolijguin
    kyeli+N+Pl+Abe: kuolijttáá

  Noun - äigi: # i-stems
    äigi+N+Sg+Nom: äigi
    äigi+N+Sg+Gen: ääigi
    äigi+N+Sg+Acc: ääigi
    äigi+N+Sg+Ill: ááigán
    äigi+N+Sg+Loc: ääigist
    äigi+N+Sg+Com: aigijn
    äigi+N+Sg+Abe: äigittáá
    äigi+N+Ess: äigin
    äigi+N+Par: äigid
    äigi+N+Pl+Nom: ääigih
    äigi+N+Pl+Gen: aaigij
    äigi+N+Pl+Acc: aaigijd
    äigi+N+Pl+Ill: aigijd
    äigi+N+Pl+Loc: aaigijn
    äigi+N+Pl+Com: aigijguin
    äigi+N+Pl+Abe: aigijttáá


  Noun - skappi: # i-stems
    skappi+N+Sg+Nom: skappi
    skappi+N+Sg+Gen: skaapi
    skappi+N+Sg+Acc: skaapi
    skappi+N+Sg+Ill: skaapin
    skappi+N+Sg+Loc: skaapist
    skappi+N+Sg+Com: skappijn
    skappi+N+Sg+Abe: skapittáá
    skappi+N+Ess: skappin
    skappi+N+Par: skappid
    skappi+N+Pl+Nom: skaapih
    skappi+N+Pl+Gen: skaapij
    skappi+N+Pl+Acc: skaapijd
    skappi+N+Pl+Ill: skappijd
    skappi+N+Pl+Loc: skaapijn
    skappi+N+Pl+Com: skapijguin
    skappi+N+Pl+Abe: skapijttáá


  Noun - säämi: # i-stems
    säämi+N+Sg+Nom: säämi
    säämi+N+Sg+Gen: säämi
    säämi+N+Sg+Acc: säämi
    säämi+N+Sg+Ill: sáámán
    säämi+N+Sg+Loc: säämist
    säämi+N+Sg+Com: saamijn
    säämi+N+Sg+Abe: sämittáá
    säämi+N+Ess: säämmin
    säämi+N+Par: säämmid
    säämi+N+Pl+Nom: säämih
    säämi+N+Pl+Gen: saamij
    säämi+N+Pl+Acc: saamijd
    säämi+N+Pl+Ill: saamijd
    säämi+N+Pl+Loc: saamijn
    säämi+N+Pl+Com: samijguin
    säämi+N+Pl+Abe: samijttáá


  Noun - uási: # i-stems
    uási+N+Sg+Nom: uási
    uási+N+Sg+Gen: uási
    uási+N+Sg+Acc: uási
    uási+N+Sg+Ill: uáisán
    uási+N+Sg+Loc: uásist
    uási+N+Sg+Com: ossijn
    uási+N+Sg+Abe: uásittáá
    uási+N+Ess: uássin
    uási+N+Par: uássid
    uási+N+Pl+Nom: uásih
    uási+N+Pl+Gen: oosij
    uási+N+Pl+Acc: oosijd
    uási+N+Pl+Ill: ossijd
    uási+N+Pl+Loc: oosijn
    uási+N+Pl+Com: osijguin
    uási+N+Pl+Abe: osijttáá



# o stems

  Noun - asto: # o-stems
    asto+N+Sg+Nom: asto
    asto+N+Sg+Gen: asto
    asto+N+Sg+Acc: asto
    asto+N+Sg+Ill: aaston
    asto+N+Sg+Loc: astoost
    asto+N+Sg+Com: astoin
    asto+N+Sg+Abe: astottáá
    asto+N+Ess: aston
    asto+N+Par: astod
    asto+N+Pl+Nom: astoh
    asto+N+Pl+Gen: astoi
    asto+N+Pl+Acc: astoid
    asto+N+Pl+Ill: astoid
    asto+N+Pl+Loc: astoin
    asto+N+Pl+Com: astoiguin
    asto+N+Pl+Abe: astoittáá

  Noun - cijkko: # o-stems
    cijkko+N+Sg+Nom: cijkko
    cijkko+N+Sg+Gen: cijho
    cijkko+N+Sg+Ill: ciijkon
    cijkko+N+Sg+Loc: cijhoost
    cijkko+N+Sg+Com: cijhhoin
    cijkko+N+Ess: cijkkon
    cijkko+N+Par: cijkkod
    cijkko+N+Pl+Nom: cijhoh
    cijkko+N+Pl+Gen: cijhoi
    cijkko+N+Pl+Acc: cijhoid
    cijkko+N+Pl+Ill: cijhhoid
    cijkko+N+Pl+Loc: cijhoin
    cijkko+N+Pl+Com: cijhoiguin
    cijkko+N+Pl+Abe: cijhoittáá


  Noun - ito: # o-stems Morottaja
    ito+N+Sg+Nom: ito
    ito+N+Sg+Gen: iđo
    ito+N+Sg+Acc: iđo
    ito+N+Sg+Ill: iton
    ito+N+Sg+Loc: iiđoost
    ito+N+Sg+Com: iđoin
    ito+N+Sg+Abe: iđottáá
    ito+N+Ess: ittoon
    ito+N+Par: ittood
    ito+N+Pl+Nom: iđoh
    ito+N+Pl+Gen: iđoi
    ito+N+Pl+Acc: iđoid
    ito+N+Pl+Ill: iđoid
    ito+N+Pl+Loc: iiđoin
    ito+N+Pl+Com: iđoiguin
    ito+N+Pl+Abe: iđoittáá

  Noun - millo: # o-stems
    millo+N+Sg+Nom: millo
    millo+N+Sg+Gen: milo
    millo+N+Sg+Acc: milo
    millo+N+Sg+Ill: miilon
    millo+N+Sg+Loc: milloost
    millo+N+Sg+Com: milloin
    millo+N+Pl+Abe: milottáá
    millo+N+Ess: millon
    millo+N+Par: millod
    millo+N+Pl+Nom: miloh
    millo+N+Pl+Gen: miloi
    millo+N+Pl+Acc: miloid
    millo+N+Pl+Ill: miloid
    millo+N+Pl+Loc: miloin
    millo+N+Pl+Com: miloiguin
    millo+N+Pl+Abe: miloittáá



# u stems

  Noun - tiätu: # u-stems
    tiätu+N+Sg+Nom: tiätu
    tiätu+N+Sg+Gen: tiäđu
    tiätu+N+Sg+Acc: tiäđu
    tiätu+N+Sg+Ill: tiätun
    tiätu+N+Sg+Loc: tiäđust
    tiätu+N+Sg+Com: tiäđoin
    tiätu+N+Pl+Abe: tiäđuttáá
    tiätu+N+Ess: tiättun
    tiätu+N+Par: tiättud
    tiätu+N+Pl+Nom: tiäđuh
    tiätu+N+Pl+Gen: tiäđui
    tiätu+N+Pl+Acc: tiäđuid
    tiätu+N+Pl+Ill: tiäđoid
    tiätu+N+Pl+Loc: tiäđuin
    tiätu+N+Pl+Com: tiäđuiguin
    tiätu+N+Pl+Abe: tiäđuittáá


# C stems

  Noun - puttâl: # C stems Morottaja ja Olthuis
    puttâl+N+Ess: puttâlin
    puttâl+N+Par: puttâlid
    puttâl+N+Sg+Nom: puttâl
    puttâl+N+Sg+Gen: puttâl
    puttâl+N+Sg+Acc: puttâl
    puttâl+N+Sg+Ill: puttâlân
    puttâl+N+Sg+Loc: puttâlist
    puttâl+N+Sg+Com: puttâláin
    puttâl+N+Sg+Abe: puttâlttáá
    puttâl+N+Pl+Nom: puttâleh
    puttâl+N+Pl+Gen: puttâlij
    puttâl+N+Pl+Acc: puttâlijd
    puttâl+N+Pl+Ill: puttâláid
    puttâl+N+Pl+Loc: puttâlijn
    puttâl+N+Pl+Com: puttâlijguin
    puttâl+N+Pl+Abe: puttâlijttáá


  Noun - kappeer: # C stems Morottaja ja Olthuis
    kappeer+N+Sg+Nom: kappeer
    kappeer+N+Sg+Gen: kappeer
    kappeer+N+Sg+Acc: kappeer
    kappeer+N+Sg+Ill: kaperân
    kappeer+N+Sg+Loc: kaperist
    kappeer+N+Sg+Com: kaperáin
    kappeer+N+Sg+Abe: kappeerttáá
    kappeer+N+Ess: kaperin
    kappeer+N+Par: kaperid
    kappeer+N+Pl+Nom: kapereh
    kappeer+N+Pl+Gen: kaperij
    kappeer+N+Pl+Acc: kaperijd
    kappeer+N+Pl+Ill: kaperáid
    kappeer+N+Pl+Loc: kaperijn
    kappeer+N+Pl+Com: kaperijguin
    kappeer+N+Pl+Abe: kaperijttáá

  Noun - čeve: # C stems Morottaja ja Olthuis
    čeve+N+Sg+Nom: čeve
    čeve+N+Sg+Gen: čiäppát
    čeve+N+Sg+Acc: čiäppát
    čeve+N+Sg+Ill: čiäpáttân
    čeve+N+Sg+Loc: čiäpáttist
    čeve+N+Sg+Com: čiäpáttáin
    čeve+N+Sg+Abe: čiäppáttáá
    čeve+N+Ess: čevveen
    čeve+N+Par: čevveed
    čeve+N+Pl+Nom: čiäpátteh
    čeve+N+Pl+Gen: čiäpáttij
    čeve+N+Pl+Acc: čiäpáttijd
    čeve+N+Pl+Ill: čiäpáttiid
    čeve+N+Pl+Loc: čiäpáttijn
    čeve+N+Pl+Com: čiäpáttijguin
    čeve+N+Pl+Abe: čiäpáttijttáá

  Noun - huksim: # C stems Morottaja ja Olthuis
    huksim+N+Sg+Nom: huksim
    huksim+N+Sg+Gen: huksim
    huksim+N+Sg+Acc: huksim
    huksim+N+Sg+Ill: huksiimân
    huksim+N+Sg+Loc: huksiimist
    huksim+N+Sg+Com: huksiimáin
    huksim+N+Sg+Abe: huksimttáá
    huksim+N+Ess: huksiimin
    huksim+N+Par: huksiimid
    huksim+N+Pl+Nom: huksiimeh
    huksim+N+Pl+Gen: huksimij
    huksim+N+Pl+Acc: huksimijd
    huksim+N+Pl+Ill: huksimáid
    huksim+N+Pl+Loc: huksimijn
    huksim+N+Pl+Com: huksimijguin
    huksim+N+Pl+Abe: huksimijttáá

  Noun - alttar: # 1A ei dift 1 tavussa?
    alttar+N+Sg+Nom: alttar
    alttar+N+Sg+Gen: alttar
    alttar+N+Sg+Acc: alttar
    alttar+N+Sg+Ill: alttarân
    alttar+N+Sg+Loc: alttarist
    alttar+N+Sg+Com: alttaráin
    alttar+N+Sg+Abe: alttarttáá
    alttar+N+Ess: alttarin
    alttar+N+Par: alttarid
    alttar+N+Pl+Nom: alttareh
    alttar+N+Pl+Gen: alttarij
    alttar+N+Pl+Acc: alttarijd
    alttar+N+Pl+Ill: alttaráid
    alttar+N+Pl+Loc: alttarijn
    alttar+N+Pl+Com: alttarijguin
    alttar+N+Pl+Abe: alttarijttáá



  Noun - čohhoom: # 1B g-v, hhoo-›ho
    čohhoom+N+Sg+Nom: čohhoom
    čohhoom+N+Sg+Gen: čohhoom
    čohhoom+N+Sg+Acc: čohhoom
    čohhoom+N+Sg+Ill: čohomân
    čohhoom+N+Sg+Loc: čohomist
    čohhoom+N+Sg+Com: čohomáin
    čohhoom+N+Sg+Abe: čohhoomttáá
    čohhoom+N+Ess: čohomin
    čohhoom+N+Par: čohomid
    čohhoom+N+Pl+Nom: čohomeh
    čohhoom+N+Pl+Gen: čohomij
    čohhoom+N+Pl+Acc: čohomijd
    čohhoom+N+Pl+Ill: čohomáid
    čohhoom+N+Pl+Loc: čohomijn
    čohhoom+N+Pl+Com: čohomijguin
    čohhoom+N+Pl+Abe: čohomijttáá


  Noun - rukkoos: # 1B kkoo-›ko
    rukkoos+N+Sg+Nom: rukkoos
    rukkoos+N+Sg+Gen: rukkoos
    rukkoos+N+Sg+Acc: rukkoos
    rukkoos+N+Sg+Ill: rukosân
    rukkoos+N+Sg+Loc: rukosist
    rukkoos+N+Sg+Com: rukosáin
    rukkoos+N+Sg+Abe: rukkoosttáá
    rukkoos+N+Ess: rukosin
    rukkoos+N+Par: rukosid
    rukkoos+N+Pl+Nom: rukoseh
    rukkoos+N+Pl+Gen: rukosij
    rukkoos+N+Pl+Acc: rukosijd
    rukkoos+N+Pl+Ill: rukosáid
    rukkoos+N+Pl+Loc: rukosijn
    rukkoos+N+Pl+Com: rukosijguin
    rukkoos+N+Pl+Abe: rukosijttáá

 # tärhistum - MLO

  Noun - kappeer: # 1B g-v, ppee-›pe
    kappeer+N+Sg+Nom: kappeer
    kappeer+N+Sg+Gen: kappeer
    kappeer+N+Sg+Acc: kappeer
    kappeer+N+Sg+Ill: kaperân
    kappeer+N+Sg+Loc: kaperist
    kappeer+N+Sg+Com: kaperáin
    kappeer+N+Sg+Abe: kappeerttáá
    kappeer+N+Ess: kaperin
    kappeer+N+Par: kaperid
    kappeer+N+Pl+Nom: kapereh
    kappeer+N+Pl+Gen: kaperij
    kappeer+N+Pl+Acc: kaperijd
    kappeer+N+Pl+Ill: kaperáid
    kappeer+N+Pl+Loc: kaperijn
    kappeer+N+Pl+Com: kaperijguin
    kappeer+N+Pl+Abe: kaperijttáá


 # tärhistum MLO



  Noun - muusik: # 1B v-k, k-kk
    muusik+N+Sg+Nom: muusik
    muusik+N+Sg+Gen: muusik
    muusik+N+Sg+Acc: muusik
    muusik+N+Sg+Ill: musikân
    muusik+N+Sg+Loc: musikist
    muusik+N+Sg+Com: musikkáin
    muusik+N+Sg+Abe: muusikttáá
    muusik+N+Pl+Nom: musikeh
    muusik+N+Pl+Gen: musikij
    muusik+N+Pl+Acc: musikijd
    muusik+N+Pl+Ill: musikáid
    muusik+N+Pl+Loc: musikijn
    muusik+N+Pl+Com: musijkijguin
    muusik+N+Pl+Abe: muusikttáá

# Suujât aainâs-uv taldrik, pottáák, apteek; k, p,t-säänih.


  Noun - čäällim: # 1B v-g, ääll-›äl
    čäällim+N+Sg+Nom: čäällim
    čäällim+N+Sg+Gen: čäällim
    čäällim+N+Sg+Acc: čäällim
    čäällim+N+Sg+Ill: čälimân
    čäällim+N+Sg+Loc: čälimist
    čäällim+N+Sg+Com: čälimáin
    čäällim+N+Sg+Abe: čäällimttáá
    čäällim+N+Ess: čälimin
    čäällim+N+Par: čälimid
    čäällim+N+Pl+Nom: čälimeh
    čäällim+N+Pl+Gen: čälimij
    čäällim+N+Pl+Acc: čälimijd
    čäällim+N+Pl+Ill: čälimáid
    čäällim+N+Pl+Loc: čälimijn
    čäällim+N+Pl+Com: čälimijguin
    čäällim+N+Pl+Abe: čälimijttáá

  Noun - čiermih: # 1B d-kk,  rm-´rm
    čiermih+N+Sg+Nom: čiermih
    čiermih+N+Sg+Gen: čiermih
    čiermih+N+Sg+Acc: čiermih
    čiermih+N+Sg+Ill: čie´rmihân
    čiermih+N+Sg+Loc: čie´rmihist
    čiermih+N+Sg+Com: čie´rmiháin
    čiermih+N+Sg+Abe: čiermihttáá
    čiermih+N+Ess: čie´rmihin
    čiermih+N+Par: čie´rmihid
    čiermih+N+Pl+Nom: čie´rmiheh
    čiermih+N+Pl+Gen: čie´rmihij
    čiermih+N+Pl+Acc: čie´rmihijd
    čiermih+N+Pl+Ill: čie´rmiháid
    čiermih+N+Pl+Loc: čie´rmihijn
    čiermih+N+Pl+Com: čie´rmihijguin
    čiermih+N+Pl+Abe: čie´rmihijttáá



  Noun - ruávást: # 1B d-k,  v-´v
    ruávást+N+Sg+Nom: ruávást
    ruávást+N+Sg+Gen: ruávást
    ruávást+N+Sg+Acc: ruávást
    ruávást+N+Sg+Ill: ruá´vástân
    ruávást+N+Sg+Loc: ruá´vástist
    ruávást+N+Sg+Com: ruá´vástáin
    ruávást+N+Sg+Abe: ruávásttáá
    ruávást+N+Ess: ruá´vástin
    ruávást+N+Par: ruá´vástid
    ruávást+N+Pl+Nom: ruá´vásteh
    ruávást+N+Pl+Gen: ruá´vástij
    ruávást+N+Pl+Acc: ruá´vástijd
    ruávást+N+Pl+Ill: ruá´vástáid
    ruávást+N+Pl+Loc: ruá´vástijn
    ruávást+N+Pl+Com: ruá´vástijguin
    ruávást+N+Pl+Abe: ruá´vástijttáá

  Noun - kahhaan: # 1B g-v, CCVV-›CV
    kahhaan+N+Sg+Nom: kahhaan
    kahhaan+N+Sg+Gen: kahhaan
    kahhaan+N+Sg+Acc: kahhaan
    kahhaan+N+Sg+Ill: kahanân
    kahhaan+N+Sg+Loc: kahanist
    kahhaan+N+Sg+Com: kahanáid
    kahhaan+N+Sg+Abe: kahhaanttáá
    kahhaan+N+Ess: kahanin
    kahhaan+N+Par: kahanid
    kahhaan+N+Pl+Nom: kahaneh
    kahhaan+N+Pl+Gen: kahanij
    kahhaan+N+Pl+Acc: kahanijd
    kahhaan+N+Pl+Ill: kahanáid
    kahhaan+N+Pl+Loc: kahanijn
    kahhaan+N+Pl+Com: kahanijguin
    kahhaan+N+Pl+Abe: kahanijttáá

  Noun - eemeed: # 1B v-k-v, VVCVV > VCV
    eemeed+N+Sg+Nom: eemeed
    eemeed+N+Sg+Gen: eemeed
    eemeed+N+Sg+Acc: eemeed
    eemeed+N+Sg+Ill: emedân
    eemeed+N+Sg+Loc: emedist
    eemeed+N+Sg+Com: emedáin
    eemeed+N+Sg+Abe: eemeedttáá
    eemeed+N+Ess: emedin
    eemeed+N+Par: emedid
    eemeed+N+Pl+Nom: emedeh
    eemeed+N+Pl+Gen: emedij
    eemeed+N+Pl+Acc: emedijd
    eemeed+N+Pl+Ill: emedáid
    eemeed+N+Pl+Loc: emedijn
    eemeed+N+Pl+Com: emedijguin
    eemeed+N+Pl+Abe: emedijttáá


  Noun - haamit: # 1B v-k, VVC > VC, t-›tt
    haamit+N+Sg+Nom: haamit
    haamit+N+Sg+Gen: haamit
    haamit+N+Sg+Acc: haamit
    haamit+N+Sg+Ill: hamittân
    haamit+N+Sg+Loc: hamittist
    haamit+N+Sg+Com: hamittáin
    haamit+N+Sg+Abe: haamittáá
    haamit+N+Ess: hamittin
    haamit+N+Par: hamittid
    haamit+N+Pl+Nom: hamitteh
    haamit+N+Pl+Gen: hamittij
    haamit+N+Pl+Acc: hamittijd
    haamit+N+Pl+Ill: hamittáid
    haamit+N+Pl+Loc: hamittijn
    haamit+N+Pl+Com: hamittijguin
    haamit+N+Pl+Abe: hamittijttáá


# kieđâvuš ohtân juávkkun kluusiilloppâsâš saanijd. Majemuš konsonant šadda kyehtin.



  Noun - aarrân: # 1B v-g, VVCC > VC, C > C1
    aarrân+N+Sg+Nom: aarrân
    aarrân+N+Sg+Gen: aarrân
    aarrân+N+Sg+Acc: aarrân
    aarrân+N+Sg+Ill: arânân
    aarrân+N+Sg+Loc: arânist
    aarrân+N+Sg+Com: arânáin
    aarrân+N+Sg+Abe: aarrânttáá
    aarrân+N+Ess: arânin
    aarrân+N+Par: arânid
    aarrân+N+Pl+Nom: arâneh
    aarrân+N+Pl+Gen: arânij
    aarrân+N+Pl+Acc: arânijd
    aarrân+N+Pl+Ill: arânáid
    aarrân+N+Pl+Loc: arânijn
    aarrân+N+Pl+Com: arânijguin
    aarrân+N+Pl+Abe: arânijttáá



  Noun - viettâr: # 1B d-g,
    viettâr+N+Sg+Nom: viettâr
    viettâr+N+Sg+Gen: viettâr
    viettâr+N+Sg+Acc: viettâr
    viettâr+N+Sg+Ill: vie´târân
    viettâr+N+Sg+Loc: vie´târist
    viettâr+N+Sg+Com: vie´târáin
    viettâr+N+Sg+Abe: viettârttáá
    viettâr+N+Ess: vie´târin
    viettâr+N+Par: vie´târid
    viettâr+N+Pl+Nom: vie´târeh
    viettâr+N+Pl+Gen: vie´târij
    viettâr+N+Pl+Acc: vie´târijd
    viettâr+N+Pl+Ill: vie´târáid
    viettâr+N+Pl+Loc: vie´târijn
    viettâr+N+Pl+Com: vie´târijguin
    viettâr+N+Pl+Abe: vie´târijttáá


# Kiärun-säänist kyehti madduu; kuálmád variantti: kiäruin: kiä'runjeh:



  Noun - kiärun: # 1B d-k, r-´r
    kiärun+N+Sg+Nom: kiärun 
    kiärun+N+Sg+Gen: kiärrun
    kiärun+N+Sg+Acc: kiärrun
    kiärun+N+Sg+Ill: kiä'runân
    kiärun+N+Sg+Loc: kiä'runist
    kiärun+N+Sg+Com: kiä'runáin
    kiärun+N+Sg+Abe: kiärrunttáá
    kiärun+N+Ess: kiä'runin
    kiärun+N+Par: kiä'runid
    kiärun+N+Pl+Nom: kiä'runeh
    kiärun+N+Pl+Gen: kiä'runij
    kiärun+N+Pl+Acc: kiä'runijd
    kiärun+N+Pl+Ill: kiä'runáid
    kiärun+N+Pl+Loc: kiä'runijn
    kiärun+N+Pl+Com: kiä'runijguin
    kiärun+N+Pl+Abe: kiä'runijttáá


  Noun - kiärun: # 1B d-k, r-´r
    kiärun+N+Sg+Nom: kiärun 
    kiärun+N+Sg+Gen: kiärun
    kiärun+N+Sg+Acc: kiärun
    kiärun+N+Sg+Ill: kiärunân
    kiärun+N+Sg+Loc: kiärunist
    kiärun+N+Sg+Com: kiärunáin
    kiärun+N+Sg+Abe: kiärunttáá
    kiärun+N+Ess: kiärunin
    kiärun+N+Par: kiärunid
    kiärun+N+Pl+Nom: kiäruneh
    kiärun+N+Pl+Gen: kiärunij
    kiärun+N+Pl+Acc: kiärunijd
    kiärun+N+Pl+Ill: kiärunáid
    kiärun+N+Pl+Loc: kiärunijn
    kiärun+N+Pl+Com: kiärunijguin
    kiärun+N+Pl+Abe: kiärunijttáá



  Noun - kiäruin: # 1B d-k, r-´r
    kiäruin+N+Sg+Nom: kiäruin 
    kiäruin+N+Sg+Gen: kiäruin
    kiäruin+N+Sg+Acc: kiäruin
    kiäruin+N+Sg+Ill: kiä'runjân
    kiäruin+N+Sg+Loc: kiä'runjist
    kiäruin+N+Sg+Com: kiä'runjáin
    kiäruin+N+Sg+Abe: kiärunttáá
    kiäruin+N+Ess: kiä'runjin
    kiäruin+N+Par: kiä'runjid
    kiäruin+N+Pl+Nom: kiä'runjeh
    kiäruin+N+Pl+Gen: kiä'runjij
    kiäruin+N+Pl+Acc: kiä'runjijd
    kiäruin+N+Pl+Ill: kiä'runjáid
    kiäruin+N+Pl+Loc: kiä'runjijn
    kiäruin+N+Pl+Com: kiä'runjijguin
    kiäruin+N+Pl+Abe: kiä'runjijttáá

    # Kalga-uv kiärunjijd pieijâđ kulmân sierâ säännin? 
    # Halijdiččim sierâ sujâttemparadigmaid pyereest uáinusân. 
    # Jis taid ovtâstit, te ferttee ovtâstittiđ suujâtmijd-uv.
    # Talle siäháneh sujâttemparadigmah. 
    # MLO sárnum kiärunjijn Matti Morottajain. Täst ennuv variaatio. 

  Noun - immeel: # 1B g-v, CCVV > CV
    immeel+N+Sg+Nom: immeel
    immeel+N+Sg+Gen: immeel
    immeel+N+Sg+Acc: immeel
    immeel+N+Sg+Ill: imelân
    immeel+N+Sg+Loc: imelist
    immeel+N+Sg+Com: imeláin
    immeel+N+Sg+Abe: immeelttáá
    immeel+N+Ess: imelin
    immeel+N+Par: imelid
    immeel+N+Pl+Nom: imeleh
    immeel+N+Pl+Gen: imelij
    immeel+N+Pl+Acc: imelijd
    immeel+N+Pl+Ill: imeláid
    immeel+N+Pl+Loc: imelijn
    immeel+N+Pl+Com: imelijguin
    immeel+N+Pl+Abe: imelijttáá

  Noun - huksim: # 1C 2.st V > VV
    huksim+N+Sg+Nom: huksim
    huksim+N+Sg+Gen: huksim
    huksim+N+Sg+Acc: huksim
    huksim+N+Sg+Ill: huksiimân
    huksim+N+Sg+Loc: huksiimist
    huksim+N+Sg+Com: huksiimáin
    huksim+N+Sg+Abe: huksimttáá
    huksim+N+Ess: huksiimin
    huksim+N+Par: huksiimid
    huksim+N+Pl+Nom: huksiimeh
    huksim+N+Pl+Gen: huksiimij
    huksim+N+Pl+Acc: huksiimijd
    huksim+N+Pl+Ill: huksiimáid
    huksim+N+Pl+Loc: huksiimijn
    huksim+N+Pl+Com: huksiimijguin
    huksim+N+Pl+Abe: huksiimijttáá


  Noun - čuá´đáád: #
    čuá´đáád+N+Sg+Nom: čuáđáád
    čuá´đáád+N+Sg+Gen: čuáđáád
    čuá´đáád+N+Sg+Acc: čuáđáád
    čuá´đáád+N+Sg+Ill: čuá´đádân
    čuá´đáád+N+Sg+Loc: čuá´đádist
    čuá´đáád+N+Sg+Com: čuá´đádáin
    čuá´đáád+N+Sg+Abe: čuáđáádttáá
    čuá´đáád+N+Ess: čuá´đádin
    čuá´đáád+N+Par: čuá´đádid
    čuá´đáád+N+Pl+Nom: čuá'đádeh
    čuá´đáád+N+Pl+Gen: čuá'đádij
    čuá´đáád+N+Pl+Acc: čuá´đádijd
    čuá´đáád+N+Pl+Ill: čuá´đádáid
    čuá´đáád+N+Pl+Loc: čuá´đádijn
    čuá´đáád+N+Pl+Com: čuá´đádijguin
    čuá´đáád+N+Pl+Abe: čuá´đádijttáá



  Noun - fiijnes: # Useimmilla puhujilla supistuma, joillakin puhujilla 3-tavuinen.
    fiijnes+N+Sg+Nom: fiijnes
    fiijnes+N+Sg+Gen: [fijná, fijnás]
    fiijnes+N+Sg+Acc: [fijná, fijnás]
    fiijnes+N+Sg+Ill: [fijnás, fijnásân]
    fiijnes+N+Sg+Loc: [fijnást, fijnásist]
    fiijnes+N+Sg+Com: [fijnáin, fijnásáin]
    fiijnes+N+Sg+Abe: [fijnáttáá, fijnásttáá]
    fiijnes+N+Ess: [fijnesin, fijnásin]
    fiijnes+N+Par: [fijnesid, fijnásid]
    fiijnes+N+Pl+Nom: [fijnáh, fijnáseh]
    fiijnes+N+Pl+Gen: [fijnái, fijnásij]
    fiijnes+N+Pl+Acc: [fijnáid, fijnásijd]
    fiijnes+N+Pl+Ill: [fijnásáid, fijnásáid]
    fiijnes+N+Pl+Loc: [fijnáin, fijnásijn]
    fiijnes+N+Pl+Com: [fijnáiguin, fijnásijguin]
    fiijnes+N+Pl+Abe: [fijnáittáá, fijnásijttáá]
    
 # Supistuma priorisoidaan, annetaan oikeaksi normatiivisesti.



  Noun - uái´vát: # Ohtâ sane, kyehti lemma. Páágut teknisávt täid oohtân.
    uái´vát+N+Sg+Nom: [uái'vát, uáivát]
    uái´vát+N+Sg+Gen: [uái'vát, uái'váát]
    uái´vát+N+Sg+Acc: [uái'vát, uái'váát]
    uái´vát+N+Sg+Ill: [uái´vátân, uái'váátân]
    uái´vát+N+Sg+Loc: [uái´vátist, uái´vááttist]
    uái´vát+N+Sg+Com: [uái´vátáin, uái'vááttáin]
    uái´vát+N+Sg+Abe: [uái´váttáá, uái'vááttáá]
    uái´vát+N+Ess: [uái´váttin, uái'vááttin]
    uái´vát+N+Par: [uái´váttid, uái'vááttid]
    uái´vát+N+Pl+Nom: [uái´váteh, uái'váátteh]
    uái´vát+N+Pl+Gen: [uái´vátij, uái'vááttij]
    uái´vát+N+Pl+Acc: [uái´vátijd, uái'vááttijd]
    uái´vát+N+Pl+Ill: [uái'vátáid, uái'vááttáid]
    uái´vát+N+Pl+Loc: [uái'vátijn, uái'vááttijn]
    uái´vát+N+Pl+Com: [uái'vátijguin, uái'vááttijguin]
    uái´vát+N+Pl+Abe: [uái'vátijttáá, uái'vááttijttáá]

 # Härvinâš sääni. Sujâttem oro keevâtlávt monâmin siähálâs, kj. 502.
 # Käänteissanakirja: uái'vát: lok. uái'vááttist
 # Kalga-uv kieđâvuššâđ kyehtin sujâttemtijppân?


  Noun - kaavpug: #
    kaavpug+N+Sg+Nom: kaavpug
    kaavpug+N+Sg+Gen: kaavpug
    kaavpug+N+Sg+Acc: kaavpug
    kaavpug+N+Sg+Ill: [kaavpugân, ka'vpugân]
    kaavpug+N+Sg+Loc: ka´vpugist
    kaavpug+N+Sg+Com: ka´vpugáin
    kaavpug+N+Sg+Abe: ka´vpugttáá
    kaavpug+N+Ess: ka´vpugin
    kaavpug+N+Par: ka´vpugid
    kaavpug+N+Pl+Nom: ka´vpugeh
    kaavpug+N+Pl+Gen: ka´vpugij
    kaavpug+N+Pl+Acc: ka´vpugijd
    kaavpug+N+Pl+Ill: ka´vpugáid
    kaavpug+N+Pl+Loc: ka´vpugijn
    kaavpug+N+Pl+Com: ka´vpugijguin
    kaavpug+N+Pl+Abe: ka´vpugijttáá

  Noun - hääitis: # 2A v-k-v, t->tt, ää->á, i >á, VV > V
    hääitis+N+Sg+Nom: hääitis
    hääitis+N+Sg+Gen: háittás
    hääitis+N+Sg+Acc: háittás
    hääitis+N+Sg+Ill: háittásân
    hääitis+N+Sg+Loc: háittásist
    hääitis+N+Sg+Com: háittásáin
    hääitis+N+Sg+Abe: háittásttáá
    hääitis+N+Ess: [háittásin, hä'itisin, häitisin]
    hääitis+N+Par: [háittásid, hä'itisid, häitisid]
    hääitis+N+Pl+Nom: háittáseh
    hääitis+N+Pl+Gen: háittásij
    hääitis+N+Pl+Acc: háittásijd
    hääitis+N+Pl+Ill: háittásáid
    hääitis+N+Pl+Loc: háittásijn
    hääitis+N+Pl+Com: háittásijguin
    hääitis+N+Pl+Abe: háittásijttáá


  Noun - ča´skes: # 2A v > kk, e > a, ? > ?
    ča´skes+N+Sg+Nom: ča´skes
    ča´skes+N+Sg+Gen: časkas
    ča´skes+N+Sg+Acc: časkas
    ča´skes+N+Sg+Ill: časkasân
    ča´skes+N+Sg+Loc: časkasist
    ča´skes+N+Sg+Com: časkasáin
    ča´skes+N+Sg+Abe: časkasttáá
    ča´skes+N+Ess: [časkasin, ča´skesin]
    ča´skes+N+Par: [časkasid, ča´skesid]
    ča´skes+N+Pl+Nom: časkaseh
    ča´skes+N+Pl+Gen: časkasij
    ča´skes+N+Pl+Acc: časkasijd
    ča´skes+N+Pl+Ill: časkasáid
    ča´skes+N+Pl+Loc: časkasijn
    ča´skes+N+Pl+Com: časkasijguin
    ča´skes+N+Pl+Abe: časkasijttáá

  Noun - eebir: # 2A v - k -v, b > b'b, ee > iä, i>á
    eebir+N+Sg+Nom: eebir
    eebir+N+Sg+Gen: iäb´bár
    eebir+N+Sg+Acc: iäb´bár
    eebir+N+Sg+Ill: iäb´bárân
    eebir+N+Sg+Loc: iäb´bárist
    eebir+N+Sg+Com: iäb´báráin
    eebir+N+Sg+Abe: iäb´bárttáá
    eebir+N+Ess: [iäb´bárin, ebirin]
    eebir+N+Par: [iäb´bárid, ebirid]
    eebir+N+Pl+Nom: iäb´báreh
    eebir+N+Pl+Gen: iäb´bárij
    eebir+N+Pl+Acc: iäb´bárijd
    eebir+N+Pl+Ill: iäb´báráid
    eebir+N+Pl+Loc: iäb´bárijn
    eebir+N+Pl+Com: iäb´bárijguin
    eebir+N+Pl+Abe: iäb´bárijttáá


  Noun - kiärgus: # 2A d -kk, rg > r'g
    kiärgus+N+Sg+Nom: kiärgus
    kiärgus+N+Sg+Gen: kiär´gus
    kiärgus+N+Sg+Acc: kiär´gus
    kiärgus+N+Sg+Ill: kiä'rgusân
    kiärgus+N+Sg+Loc: kiä'rgusist
    kiärgus+N+Sg+Com: kiä'rgusáin
    kiärgus+N+Sg+Abe: kiä'rgusttáá
    kiärgus+N+Ess: [kiä'rgusin, kiärgusin]
    kiärgus+N+Par: [kiä'rgusid, kiärgusid]
    kiärgus+N+Pl+Nom: kiä'rguseh
    kiärgus+N+Pl+Gen: kiä'rgusij
    kiärgus+N+Pl+Acc: kiä'rgusijd
    kiärgus+N+Pl+Ill: kiä'rgusáid
    kiärgus+N+Pl+Loc: kiä'rgusijn
    kiärgus+N+Pl+Com: kiä'rgusijguin
    kiärgus+N+Pl+Abe: kiä'rgusijttáá



  Noun - kuálus: # 2A d -k, l > l'l
    kuálus+N+Sg+Nom: kuálus
    kuálus+N+Sg+Gen: kuál´lus
    kuálus+N+Sg+Acc: kuál´lus
    kuálus+N+Sg+Ill: [kuá'lusân, kuál´lusân]
    kuálus+N+Sg+Loc: kuál´lusist
    kuálus+N+Sg+Com: kuál´lusáin
    kuálus+N+Sg+Abe: kuál´lusttáá
    kuálus+N+Ess: [kuál´lusin, kuá'lusin]
    kuálus+N+Par: [kuál´lusid, kuá'lusid]
    kuálus+N+Pl+Nom: [kuál´luseh, kuá'luseh]
    kuálus+N+Pl+Gen: [kuál´lusij, kuá'lusij]
    kuálus+N+Pl+Acc: kuál´lusijd
    kuálus+N+Pl+Ill: kuál´lusáid
    kuálus+N+Pl+Loc: kuál´lusijn
    kuálus+N+Pl+Com: kuál´lusijguin
    kuálus+N+Pl+Abe: kuál´lusijttáá

  Noun - čiepâs: # 2A d -k, p > p'p
    čiepâs+N+Sg+Nom: čiepâs
    čiepâs+N+Sg+Gen: čiep´pâs
    čiepâs+N+Sg+Acc: čiep´pâs
    čiepâs+N+Sg+Ill: čiep´pâsân
    čiepâs+N+Sg+Loc: čiep´pâsist
    čiepâs+N+Sg+Com: čiep´pâsáin
    čiepâs+N+Sg+Abe: čiep´pâsttáá
    čiepâs+N+Ess: [čie´pâsin, čiep´pâsin]
    čiepâs+N+Par: [čie´pâsid, čiep´pâsid]
    čiepâs+N+Pl+Nom: čiep´pâseh
    čiepâs+N+Pl+Gen: čiep´pâsij
    čiepâs+N+Pl+Acc: čiep´pásijd
    čiepâs+N+Pl+Ill: čiep´pâsáid
    čiepâs+N+Pl+Loc: čiep´pâsijn
    čiepâs+N+Pl+Com: čiep´pâsijguin
    čiepâs+N+Pl+Abe: čiep´pâsijttáá



  Noun - veeskir: # 2A v -kk, sk s'k, ee >iä, VV V
    veeskir+N+Sg+Nom: veeskir
    veeskir+N+Sg+Gen: viäs´kár
    veeskir+N+Sg+Acc: viäs´kár
    veeskir+N+Sg+Ill: viäs´kárân
    veeskir+N+Sg+Loc: viäs´kárist
    veeskir+N+Sg+Com: viäs´káráin
    veeskir+N+Sg+Abe: viäs´kárttáá
    veeskir+N+Ess: [viäs´kárin, ve´skirin]
    veeskir+N+Par: [viäs´kárid, ve´skirid]
    veeskir+N+Pl+Nom: viäs´káreh
    veeskir+N+Pl+Gen: viäs´kárij
    veeskir+N+Pl+Acc: viäs´kárijd
    veeskir+N+Pl+Ill: viäs´káráid
    veeskir+N+Pl+Loc: viäs´kárijn
    veeskir+N+Pl+Com: viäs´kárijguin
    veeskir+N+Pl+Abe: viäs´kárijttáá

  Noun - käävir: # 2A v-k, v->h, VV > V
    käävir+N+Sg+Nom: käävir
    käävir+N+Sg+Gen: käähir
    käävir+N+Sg+Acc: käähir
    käävir+N+Sg+Ill: kähirân
    käävir+N+Sg+Loc: kähirist
    käävir+N+Sg+Com: kähiráin
    käävir+N+Sg+Abe: käähirttáá
    käävir+N+Ess: [kähirin, kävirin]
    käävir+N+Par: [kähirid, kävirid]
    käävir+N+Pl+Nom: kähireh
    käävir+N+Pl+Gen: kähirij
    käävir+N+Pl+Acc: kähirijd
    käävir+N+Pl+Ill: kähiráid
    käävir+N+Pl+Loc: kähirijn
    käävir+N+Pl+Com: kähirijguin
    käävir+N+Pl+Abe: kähirijttáá


  Noun - häänis: # 2A v-k-v, C > C (pelikukke) / CC,
    häänis+N+Sg+Nom: häänis
    häänis+N+Sg+Gen: háánnás
    häänis+N+Sg+Acc: háánnás
    häänis+N+Sg+Ill: hánásân
    häänis+N+Sg+Loc: hánásist
    häänis+N+Sg+Com: hánásáin
    häänis+N+Sg+Abe: hánásttáá vâi háánnásttáá
    häänis+N+Ess: [hánásin, hänisin]
    häänis+N+Par: [hánásid, hänisid]
    häänis+N+Pl+Nom: hánáseh
    häänis+N+Pl+Gen: hánásij
    häänis+N+Pl+Acc: hánásijd
    häänis+N+Pl+Ill: hánásáid
    häänis+N+Pl+Loc: hánásijn
    häänis+N+Pl+Com: hánásijguin
    häänis+N+Pl+Abe: hánásijttáá


  Noun - naver: # 2A
    naver+N+Sg+Nom: naver
    naver+N+Sg+Gen: nahhaar
    naver+N+Sg+Acc: nahhaar
    naver+N+Sg+Ill: naharân
    naver+N+Sg+Loc: naharist
    naver+N+Sg+Com: naharáin
    naver+N+Sg+Abe: nahhaarttáá
    naver+N+Ess: [naharin, naverin]
    naver+N+Par: [naharid, naverid]
    naver+N+Pl+Nom: nahareh
    naver+N+Pl+Gen: naharij
    naver+N+Pl+Acc: naharijd
    naver+N+Pl+Ill: naharáid
    naver+N+Pl+Loc: naharijn
    naver+N+Pl+Com: naharijguin
    naver+N+Pl+Abe: naharijttáá


  Noun - hiđes: # 2A
    hiđes+N+Sg+Nom: hiđes
    hiđes+N+Sg+Gen: hittás
    hiđes+N+Sg+Acc: hittás
    hiđes+N+Sg+Ill: hitásân
    hiđes+N+Sg+Loc: hitásist
    hiđes+N+Sg+Com: hitásáin
    hiđes+N+Sg+Abe: [hitásttáá, hittásttáá]
    hiđes+N+Ess: [hitásin, hiđesin]
    hiđes+N+Par: [hitásid, hiđesid]
    hiđes+N+Pl+Nom: hitáseh
    hiđes+N+Pl+Gen: hitásij
    hiđes+N+Pl+Acc: hitásijd
    hiđes+N+Pl+Ill: hitásáid
    hiđes+N+Pl+Loc: hitásijn
    hiđes+N+Pl+Com: hitásijguin
    hiđes+N+Pl+Abe: hitásijttáá



  Noun - kye´ver: # 2A
    kye´ver+N+Sg+Nom: kye´ver
    kye´ver+N+Sg+Gen: kyeppir
    kye´ver+N+Sg+Acc: kyeppir
    kye´ver+N+Sg+Ill: kye´pirân
    kye´ver+N+Sg+Loc: kye´pirist
    kye´ver+N+Sg+Com: kye´piráin
    kye´ver+N+Sg+Abe: kyeppirttáá
    kye´ver+N+Ess: [kye´pirin, kye´verin]
    kye´ver+N+Par: [kye´pirid, kye´verid]
    kye´ver+N+Pl+Nom: kye´pireh
    kye´ver+N+Pl+Gen: kye´pirij
    kye´ver+N+Pl+Acc: kye´pirijd
    kye´ver+N+Pl+Ill: kye´piráid
    kye´ver+N+Pl+Loc: kye´pirijn
    kye´ver+N+Pl+Com: kye´pirijguin
    kye´ver+N+Pl+Abe: kye´pirijttáá



  Noun - sajos: # 2A
    sajos+N+Sg+Nom: sajos
    sajos+N+Sg+Gen: saijoos
    sajos+N+Sg+Acc: saijoos
    sajos+N+Sg+Ill: sajosân
    sajos+N+Sg+Loc: sajosist
    sajos+N+Sg+Com: sajosáin
    sajos+N+Sg+Abe: saijoosttáá
    sajos+N+Ess: sajosin
    sajos+N+Par: sajosid
    sajos+N+Pl+Nom: sajoseh
    sajos+N+Pl+Gen: sajosij
    sajos+N+Pl+Acc: sajosijd
    sajos+N+Pl+Ill: sajosáid
    sajos+N+Pl+Loc: sajosijn
    sajos+N+Pl+Com: sajosijgin
    sajos+N+Pl+Abe: sajosijttáá



  Noun - naver: # 2A
    naver+N+Sg+Nom: naver
    naver+N+Sg+Gen: nahhaar
    naver+N+Sg+Acc: nahhaar
    naver+N+Sg+Ill: naharân
    naver+N+Sg+Loc: naharist
    naver+N+Sg+Com: naharáin
    naver+N+Sg+Abe: nahhaarttáá
    naver+N+Ess: [naharin, naverin]
    naver+N+Par: [naharid, naverid]
    naver+N+Pl+Nom: nahareh
    naver+N+Pl+Gen: naharij
    naver+N+Pl+Acc: naharijd
    naver+N+Pl+Ill: naharáid
    naver+N+Pl+Loc: naharijn
    naver+N+Pl+Com: naharijguin
    naver+N+Pl+Abe: naharijttáá

  Noun - čavos: # 2A
    čavos+N+Sg+Nom: čavos
    čavos+N+Sg+Gen: čappoos
    čavos+N+Sg+Acc: čappoos
    čavos+N+Sg+Ill: čaposân
    čavos+N+Sg+Loc: čaposist
    čavos+N+Sg+Com: čaposáin
    čavos+N+Sg+Abe: čappoosttáá
    čavos+N+Ess: [čaposin, čavosin]
    čavos+N+Par: [čaposid, čavosid]
    čavos+N+Pl+Nom: čaposeh
    čavos+N+Pl+Gen: čaposij
    čavos+N+Pl+Acc: čaposijd
    čavos+N+Pl+Ill: čaposáid
    čavos+N+Pl+Loc: čaposijn
    čavos+N+Pl+Com: čaposijguin
    čavos+N+Pl+Abe: čaposijttáá



  Noun - njuođâs: # 2A
    njuođâs+N+Sg+Nom: njuođâs
    njuođâs+N+Sg+Gen: njuottâs
    njuođâs+N+Sg+Acc: njuottâs
    njuođâs+N+Sg+Ill: njuo´tâsân
    njuođâs+N+Sg+Loc: njuo´tâsist
    njuođâs+N+Sg+Com: njuo´tâsáin
    njuođâs+N+Sg+Abe: njuottâsttáá
    njuođâs+N+Ess: [njuođâsin, njuo´tâsin]
    njuođâs+N+Par: [njuođâsid, njuo´tâsid]
    njuođâs+N+Pl+Nom: [njuo´tâseh, njuottâseh]
    njuođâs+N+Pl+Gen: [njuo´tâsij, njuottâsij]
    njuođâs+N+Pl+Acc: [njuo´tâsijd, njuot'tâsijd]
    njuođâs+N+Pl+Ill: [njuo´tâsáid, njuot'tâsáid]
    njuođâs+N+Pl+Loc: [njuo´tâsijn, njuot'tâsijn]
    njuođâs+N+Pl+Com: [njuo´tâsijguin, njuot'tâsijguin]
    njuođâs+N+Pl+Abe: [njuo´tâsijttáá, njuot'tâsijttáá]


  Noun - päävir: # 2A
    päävir+N+Sg+Nom: päävir
    päävir+N+Sg+Gen: pááppár
    päävir+N+Sg+Acc: pááppár
    päävir+N+Sg+Ill: pápárân
    päävir+N+Sg+Loc: pápárist
    päävir+N+Sg+Com: pápáráin
    päävir+N+Sg+Abe: pááppárttáá
    päävir+N+Ess: [pápárin, pävirin]
    päävir+N+Par: [pápárid, pävirid]
    päävir+N+Pl+Nom: pápáreh
    päävir+N+Pl+Gen: pápárij
    päävir+N+Pl+Acc: pápárijd
    päävir+N+Pl+Ill: pápáráid
    päävir+N+Pl+Loc: pápárijn
    päävir+N+Pl+Com: pápárijguin
    päävir+N+Pl+Abe: pápárijttáá

  Noun - kielâs: # 2A
    kielâs+N+Sg+Nom: kielâs
    kielâs+N+Sg+Gen: kiellas
    kielâs+N+Sg+Acc: kiellâs
    kielâs+N+Sg+Ill: kie´lâsân
    kielâs+N+Sg+Loc: kie´lâsist
    kielâs+N+Sg+Com: kie´lâsáin
    kielâs+N+Sg+Abe: kiellâsttáá
    kielâs+N+Ess: [kie´lâsin, kielâsin, kiellâsin]
    kielâs+N+Par: [kie´lâsid, kielâsid, kiellâsid]
    kielâs+N+Pl+Nom: kie´lâseh
    kielâs+N+Pl+Gen: kie´lâsij
    kielâs+N+Pl+Acc: kie´lâsijd
    kielâs+N+Pl+Ill: kie´lâsáid
    kielâs+N+Pl+Loc: kie´lâsijn
    kielâs+N+Pl+Com: kie´lâsijguin
    kielâs+N+Pl+Abe: kiel´lâsijttáá

  Noun - lye´me: # eres
    lye´me+N+Sg+Nom: lye´me
    lye´me+N+Sg+Gen: luámmán
    lye´me+N+Sg+Acc: luámmán
    lye´me+N+Sg+Ill: luá´mánân
    lye´me+N+Sg+Loc: luá´mánist
    lye´me+N+Sg+Com: luá´mánáin
    lye´me+N+Sg+Abe: luámmánttáá
    lye´me+N+Ess: [luá´mánin, lyemeen]
    lye´me+N+Par: [luá´mánid, lyemeed]
    lye´me+N+Pl+Nom: luá´máneh
    lye´me+N+Pl+Gen: luá´mánij
    lye´me+N+Pl+Acc: luá´mánijd
    lye´me+N+Pl+Ill: luá´mánáid
    lye´me+N+Pl+Loc: luá´mánijn
    lye´me+N+Pl+Com: luá´mánijguin
    lye´me+N+Pl+Abe: luá´mánijttáá



  Noun - siämu: # eres
    siämu+N+Sg+Nom: siämu
    siämu+N+Sg+Gen: siämmun
    siämu+N+Sg+Acc: siämmun
    siämu+N+Sg+Ill: siä´munân
    siämu+N+Sg+Loc: siä´munist
    siämu+N+Sg+Com: siä´munáin
    siämu+N+Sg+Abe: siämmunttáá
    siämu+N+Ess: [siämun, siä´munin]
    siämu+N+Par: [siämud, siä´munid]
    siämu+N+Pl+Nom: siä´muneh
    siämu+N+Pl+Gen: siä´munij
    siämu+N+Pl+Acc: siä´munijd
    siämu+N+Pl+Ill: siä´munáid
    siämu+N+Pl+Loc: siä´munijn
    siämu+N+Pl+Com: siä´munijguin
    siämu+N+Pl+Abe: siä´munijttáá



  Noun - vaaskâ: # eres
    vaaskâ+N+Sg+Nom: vaaskâ
    vaaskâ+N+Sg+Gen: vaskâm
    vaaskâ+N+Sg+Acc: vaskâm
    vaaskâ+N+Sg+Ill: vaskâmân
    vaaskâ+N+Sg+Loc: vaskâmist
    vaaskâ+N+Sg+Com: vaskâmáin
    vaaskâ+N+Sg+Abe: vaskâmttáá
    vaaskâ+N+Ess: [vaskâmin, vaaskân]
    vaaskâ+N+Par: [vaskâmid, vaaskâd]
    vaaskâ+N+Pl+Nom: vaskâmeh
    vaaskâ+N+Pl+Gen: vaskâmij
    vaaskâ+N+Pl+Acc: vaskâmijd
    vaaskâ+N+Pl+Ill: vaskâmáid
    vaaskâ+N+Pl+Loc: vaskâmijn
    vaaskâ+N+Pl+Com: vaskâmijguin
    vaaskâ+N+Pl+Abe: vaskâmijttáá


  Noun - siemâ: # eres
    siemâ+N+Sg+Nom: siemâ
    siemâ+N+Sg+Gen: siemmân
    siemâ+N+Sg+Acc: siemmân
    siemâ+N+Sg+Ill: sie´mânân
    siemâ+N+Sg+Loc: sie´mânist
    siemâ+N+Sg+Com: sie´mânáin
    siemâ+N+Sg+Abe: siemmânttáá
    siemâ+N+Ess: [siemân, sie´mânin]
    siemâ+N+Par: [siemâd, sie´mânid]
    siemâ+N+Pl+Nom: sie´mâneh
    siemâ+N+Pl+Gen: sie´mânij
    siemâ+N+Pl+Acc: sie´mânijd
    siemâ+N+Pl+Ill: sie´mânáid
    siemâ+N+Pl+Loc: sie´mânijn
    siemâ+N+Pl+Com: sie´mânijguin
    siemâ+N+Pl+Abe: sie´mânijttáá


  Noun - čeve: # eres
    čeve+N+Sg+Nom: čeve
    čeve+N+Sg+Gen: čiäp´pát
    čeve+N+Sg+Acc: čiäp´pát
    čeve+N+Sg+Ill: čiä´páttân
    čeve+N+Sg+Loc: čiä´páttist
    čeve+N+Sg+Com: čiä´páttáin
    čeve+N+Sg+Abe: čiä´ppáttáá
    čeve+N+Ess: [čiä´páttin, čeeveen]
    čeve+N+Par: [čiä´páttid, čeeveed]
    čeve+N+Pl+Nom: čiä´pátteh
    čeve+N+Pl+Gen: čiä´páttij
    čeve+N+Pl+Acc: čiä´páttijd
    čeve+N+Pl+Ill: čiä´páttáid
    čeve+N+Pl+Loc: čiä´páttijn
    čeve+N+Pl+Com: čiä´páttijguin
    čeve+N+Pl+Abe: čiä´páttijttáá

  Noun - njuovčâ: # eres
    njuovčâ+N+Sg+Nom: njuovčâ
    njuovčâ+N+Sg+Gen: njuoh´čâm
    njuovčâ+N+Sg+Acc: njuoh´čâm
    njuovčâ+N+Sg+Ill: njuoh´čâmân
    njuovčâ+N+Sg+Loc: njuoh´čâmist
    njuovčâ+N+Sg+Com: njuoh´čâmáin
    njuovčâ+N+Sg+Abe: njuoh´čâmttáá
    njuovčâ+N+Ess: [njuoh´čâmin, njuovčân]
    njuovčâ+N+Par: [njuoh´čâmid, njuovčâd]
    njuovčâ+N+Pl+Nom: njuoh´čâmeh
    njuovčâ+N+Pl+Gen: njuoh´čâmij
    njuovčâ+N+Pl+Acc: njuoh´čâmijd
    njuovčâ+N+Pl+Ill: njuoh´čâmáid
    njuovčâ+N+Pl+Loc: njuoh´čâmijn
    njuovčâ+N+Pl+Com: njuoh´čâmijguin
    njuovčâ+N+Pl+Abe: njuoh´čâmijttáá

  Noun - soovsâ: # eres
    soovsâ+N+Sg+Nom: soovsâ
    soovsâ+N+Sg+Gen: soksâm
    soovsâ+N+Sg+Acc: soksâm
    soovsâ+N+Sg+Ill: soksâmân
    soovsâ+N+Sg+Loc: soksâmist
    soovsâ+N+Sg+Com: soksâmáin
    soovsâ+N+Sg+Abe: soksâmttáá
    soovsâ+N+Ess: [soksâmin, soovsân]
    soovsâ+N+Par: [soksâmid, soovsâd]
    soovsâ+N+Pl+Nom: soksâmeh
    soovsâ+N+Pl+Gen: soksâmij
    soovsâ+N+Pl+Acc: soksâmijd
    soovsâ+N+Pl+Ill: soksâmáid
    soovsâ+N+Pl+Loc: soksâmijn
    soovsâ+N+Pl+Com: soksâmijguin
    soovsâ+N+Pl+Abe: soksâmijttáá

